ACORDAO-COMPLETO-2345945

ACÓRDÃO DE RELAÇÃO

ACÓRDÃO DE RELAÇÃO 297/2019 ATA 5/2019 - PLENÁRIO

Acórdão 297/2019-TCU-Plenário
	Vista esta representação, com pedido de medida cautelar inaudita altera pars, formulada pela empresa Basis Tecnologia da Informação S.A. (Basis) , com fundamento no art. 113, § 1º, da Lei 8.666/1993, indicando possíveis irregularidades no Pregão Eletrônico 6/2018 (PE 6/2018) , promovido pela Fundação Nacional de Saúde (Funasa) , alegando a revogação ilegal do precitado processo licitatório;
	Considerando que não se configuraram o perigo na demora e a fumaça do bom direito, pressupostos necessários à adoção de medida cautelar;
	Considerando que o Tribunal apontou falhas no planejamento do Pregão Eletrônico 6/2018 (PE 6/2018) , as quais, inclusive, foram decisivas para a adoção de medida cautelar e oitiva da Funasa;
	Considerando a estreita conexão entre esta representação e àquela autuada sob o processo TC Processo 021.206/2018-0, haja vista versarem sobre o mesmo processo de aquisição, o mesmo órgão jurisdicionado e serem oriundos da mesma representante;
	Considerando que a Resolução-TCU 259/2014 estabelece que processos que tenham relação de dependência ou conexão poderão ser apensados definitivamente, desde que seja conveniente a tramitação conjunta, sendo que, no caso de relatores diferentes, caberá a relatoria ao relator do processo principal (art. 36 c/c art. 40, § 2º) ;
	Considerando que o PE 6/2018, objeto destes autos, já se encontra revogado, conforme resultado de pesquisa no Portal de Compras do Governo Federal Comprasnet (acompanhamento de pregão) ;
	Considerando que a jurisprudência do TCU é pacífica no sentido de que os representantes e denunciantes não são automaticamente admitidos nos processos que provocam como interessados, pois, a priori, seu papel consiste em mover a ação fiscalizatória e se encerra ao final desse momento, quando o próprio Tribunal toma o curso das apurações (Acórdãos 773/2004, 320/2006, 2.323/2006, 1.855/2007, 2.207/2013 e 327/2014, todos do Plenário, e 2.331/2014-TCU-1ª Câmara, entre outros) ;
	Considerando que as ações desta Corte de Contas não se destinam a tutelar interesses de natureza privada;
	Considerando que a representante não demonstrou, de forma clara e objetiva, razão legítima para intervir nos autos (arts. 144, §2º, e 146, §1º, do Regimento Interno do TCU) ;
	Os ministros do Tribunal de Contas da União, reunidos em sessão de Plenário, ACORDAM, por unanimidade, de acordo com os pareceres emitidos nos autos e com fundamento nos arts. 235 e 237, inciso VII, do Regimento Interno do TCU, c/c os arts. 113, § 1º, da Lei 8.666/1993, e 103, § 1º, da Resolução-TCU 259/2014, em conhecer da representação, para, no mérito, considerá-la improcedente, indeferir o requerimento de medida cautelar, inaudita altera pars, formulado pela empresa Basis Tecnologia da Informação S.A, tendo em vista a inexistência dos pressupostos necessários para adoção da referida medida, e indeferir o pedido da representante de ser considerada como parte interessada, com fundamento no art. 146, § 2º, do Regimento Interno do TCU, mas lhe autorizando vista e cópia às peças não sigilosas destes autos após a prolação da deliberação de mérito dos presentes autos, promovendo-se, em seguida, o apensamento deste processo ao TC Processo 021.206/2018-0, nos termos dos arts. 36 e 40, § 2º, da Resolução-TCU 259/2014, com vistas a harmonizar a instrução e o tratamento da matéria, após envio de cópia deste acórdão e da instrução da unidade técnica especializada de peça 7 à Fundação Nacional de Saúde (Funasa) e à representante.
1. Processo TC-Processo 000.663/2019-0 (REPRESENTAÇÃO) 
	1.1. Órgão/Entidade: Fundação Nacional de Saúde
	1.2. Relator: Ministro Augusto Nardes
	1.3. Representante do Ministério Público: não atuou
	1.4. Unidade Técnica: Secretaria de Fiscalização de Tecnologia da Informação (SEFTI) .
	1.5. Representação legal: Graziela Marise Curado de Oliveira (OAB nº 24.565) , representando Basis Tecnologia da Informação S.A.
	1.6. Determinações/Recomendações/Orientações: não há.

Fundação Nacional de Saúde

AUGUSTO NARDES

Graziela Marise Curado de Oliveira (OAB nº 24.565), representando Basis Tecnologia da Informação S.A.

Não atuou

REPRESENTAÇÃO (REPR)

Secretaria de Fiscalização de Tecnologia da Informação (SEFTI).